【裁判字號】    97,審小上,15
【裁判日期】    970917
【裁判案由】    給付服務費
【裁判全文】
臺灣臺北地方法院民事裁定            97年度審小上字第15號
上  訴  人  仁愛逸仙管理委員會
法定代理人  甲○○
被上訴人    千翔公寓大廈管理維護股份有限公司
                      樓
法定代理人  乙○○
上列當事人間請求給付服務費事件，上訴人對於中華民國97年7
月24日本院臺北簡易庭97年度北小字第511號第一審判決提起上
訴，本院裁定如下：
    主  文
上訴駁回。
第二審訴訟費用新台幣壹仟伍佰元由上訴人負擔。
    理  由
一、本件上訴意旨略以：原審判決以兩造間訂有委託綜合管理合
    約書（下稱系爭合約），被上訴人縱有違約情事，上訴人並
    未提出因其違約有造成任何損害，而認上訴人扣除服務費於
    法無據為由，而判決上訴人敗訴，惟該判決理由實有違民法
    不完全給付中之瑕疵給付之法律關係。被上訴人向上訴人社
    區報價時，強調其為全國優良樓管公司，提供高品質服務，
    故服務費用較其他公司為高，嗣被上訴人於報價單上註明之
    大廳安管接待哨，僅為一人單哨，服務費高達每月新台幣（
    下同）120,000元，經上訴人詢問後，被上訴人稱係由3名安
    全員輪值，服務費每人每月40,000元，且月休10日，故服務
    費共計120,000元，被上訴人僅以2名安全員輪值之方式履行
    契約，係積極侵害債權，為瑕疵給付，其瑕疵本身價值之減
    少，即為上訴人所受損害云云。
二、按關於請求給付金錢或其他代替物或有價證券之訴訟，其標
    的金額或價額在新台幣十萬元以下者，適用本章所定之小額
    程序。對於小額訴訟之第一審裁判，得上訴或抗告於管轄之
    地方法院，其審判以合議行之。對於前項第一審裁判之上訴
    或抗告，非以其違背法令為理由，不得為之。至其上訴狀內
    應記載上訴理由，表明下列各款事項：一、原判決所違背之
    法令及其具體內容。二、依訴訟資料可認為原判決有違背法
    令之具體事實，民事訴訟法第436條之8第1項、第436條之24
    、第436條之25分別定有明文。另所謂判決違背法令，上訴
    人以原判決有不適用法規或適用不當為上訴理由時，其上訴
    狀或理由書應有具體之指摘，並揭示該法規之條項或其內容
    ，若係成文法以外之法則，應揭示該法則之旨趣，倘為司法
    院解釋或本院之判例，則應揭示該判解之字號或其內容，如
    依民事訴訟法第469條所列各款事由提起第三審上訴者，其
    上訴狀或理由書應揭示合於該條款之事實，最高法院67年台
    上字第2876號判例、70年台上字第2027號判例、71年台上字
    第314號判例可資參考。是當事人於小額訴訟程序提起上訴
    ，如依民事訴訟法第468條規定，以第一審判決有不適用法
    規或適用法規不當為理由時，其上訴狀或理由書應有具體之
    指摘，並揭示該法規之條項或其內容。若係成文法以外之法
    則，應揭示該法則之旨趣。倘為司法院解釋、或最高法院之
    判例，則應揭示該判解之字號或其內容。如以民事訴訟法第
    469條所列各款情形為理由時，其上訴狀或理由書，應揭示
    合於該條款之事實。上訴狀或理由書如未依此項方法表明者
    ，即難認為已對第一審判決之違背法令有具體之指摘，其上
    訴自難認為合法。
三、經查，本件訴訟標的金額為63,000元，未逾100,000元，依
    民事訴訟法第436條之8第1項規定，訴訟標的金額未逾100,0
    00元，應適用小額訴訟程序。又查，本件上訴人雖主張原審
    判決有違背法令之情形，惟關於原審判決違反不完全給付之
    瑕疵給付之具體內容，並未見上訴人為具體指摘，所述者僅
    係就原審法院依爭點調查結果所為證據之取捨、事實之認定
    為指摘，尚難認此部分上訴人已有合法指摘原審判決違背法
    令之情事；再者，上訴人所指摘被上訴人違反系爭合約，僅
    派單哨，未達3人部分，原審判決已就上訴人未能證明兩造
    有約定須派駐3名人員一事，及被上訴人關於派駐人員人數
    縱有違反系爭合約，上訴人亦未提出受有所主張金額之損害
    證明等情，論述理由綦詳（參見原審判決理由欄二第二點）
    ，且原審判決如何認定前揭本件爭點所得之心證，本屬原審
    取捨證據及認定事實之職權，縱原審判決之認定與上訴論旨
    所主張者不同，亦與「判決違背法令」無涉。因之，上訴人
    既未合法表明原審判決有違背法令之違誤，本件上訴自非合
    法，應予駁回
四、本件第二審訴訟費用確定為新台幣1,500元。
五、據上論結，本件上訴不合法，依民事訴訟法第436條之32第1
    項、第2項、第444條第1項、第436條之19第1項、第95條、
    第78條，裁定如主文。
中    華    民    國    97    年    9     月    17    日
                  民事第六庭  審判長  法  官  劉坤典
                                      法  官  賴錦華
                                      法  官  林麗真
以上正本係照原本作成
本件不得抗告
中    華    民    國    97    年    9     月    17    日
                                      書記官  李承翰


司法院資訊處製作；財團法人民間司法改革基金會備份。
